【裁判字號】    89,易,172
【裁判日期】    890630
【裁判案由】    違反毒品危害防制條例
【裁判全文】
臺灣基隆地方法院刑事判決                          八十九年度易字第一七二號
    公  訴  人  臺灣基隆地方法院檢察署檢察官
    被      告  甲○○
右列被告因違反毒品危害防制條例案件，經檢察官提起公訴（八十九年度毒偵字第二
九一號、三四六號、六二七號、六四二號）及移送併辦（八十九年度毒偵字第一一二
三號），本院判決如左：
    主  文
甲○○連續施用第二級毒品，累犯，處有期徒刑陸月，如易科罰金以參佰元折算壹日
。扣案第二級毒品安非他命零點壹公克、零點陸公克、零點捌公克（均為毛重）沒收
銷燬之，打火機噴燈壹個、吸食器壹組、玻璃吸管貳支均沒收。
    事  實
一、甲○○前因違反麻醉藥品管理條例案件，經台灣高等法院判處有期徒刑十月，於
    民國八十四年七月五日縮刑執行完畢，其最近二次又因施用毒品，經本院裁定送
    觀察、勒戒後，認無繼續施用毒品之傾向，由台灣基隆地方法院檢察署檢察官分
    別於八十七年十月六日、八十八年一月十日，以八十七年度偵字第四四０八號及
    八十七年度偵緝字第五八四七號處分不起訴確定。竟仍不知悔改，復基於概括犯
    意，自八十八年十二月間起至八十九年四月十日止，連續在下列時、地，施用第
    二級毒品安非他命多次，而分別為警查獲：
    （一）於八十八年十二月二十七日中午十二時五十分許，在基隆市○○○路一一
          八巷口，為警查獲，因其係列管毒品人口，經強制採尿送驗結果，其尿液
          呈安非他命陽性反應。
    （二）於八十九年一月二十三日晚間十一時四十分許，在基隆市○○○路一一０
          號前，因其形跡可疑，為警臨檢查獲，並在其身上扣得安非他命一小包（
          毛重０．一公克）、供施用安非他命之打火機噴燈一個。
    （三）於八十九年一月二十五日下午六時三十分許，在基隆市○○路二七八巷一
          號旁空屋內，為警查獲，並扣得安非他命一小包（毛重０．六公克）、供
          施用安非他命之吸食器一組。
    （四）於八十九年二月十一日下午六時五十分許，在基隆市○○路二九八巷內，
          為警查獲，並在其身上香煙盒內扣得安非他命一小包（毛重０．八公克）
          、供施用安非他命之玻璃吸管一支。
    （五）於八十九年三月九日下午四時三十七分許，因其係列管毒品人口，經基隆
          市警察局通知至該局採尿送驗結果，其尿液呈安非他命陽性反應。
    （六）於八十九年四月十日晚間九時二十分許，甲○○因違反毒品危害防制條例
          案件，遭台灣基隆地方法院檢察署通緝在案，為警於基隆市○○路、忠二
          路口查獲，並在其身上扣得供施用安非他命之玻璃吸管一支。
二、案經基隆市警察局及該局第一、二、四分局分別報請台灣基隆地方法院檢察署檢
    察官偵查起訴。
    理  由
一、右開事實，業經被告甲○○於本院審理時坦承不諱，且被告數次被查獲當日所採
    尿液，經送基隆市衛生局、台灣檢驗科技股份有限公司檢驗結果，均呈甲基安非
    他命陽性反應，有基隆市衛生局出具之基衛六字第一０八六號、一三七七號、一
    九五０號、四０七九號檢驗成績書四紙及台灣檢驗科技股份有限公司出具之濫用
    藥物尿液檢驗報告二紙附卷可稽，此外復有安非他命一小包（毛重０．一公克）
    、安非他命一小包（毛重０．六公克）、安非他命一小包（毛重０．八公克）、
    打火機噴燈一個、吸食器一組、玻璃吸管二支扣案足憑，堪信被告之自白為真實
    。又被告前因施用毒品案件，經本院分別以八十七年毒聲字第四００號、八十七
    年度毒聲字第七一四號裁定送觀察、勒戒後，認無繼續施用毒品之傾向，由台灣
    基隆地方法院檢察署檢察官分別於八十七年十月六日、八十八年一月十日，以八
    十七年度偵字第四四０八號及八十七年度偵緝字第五八四七號處分不起訴確定，
    有不起訴處分書二份、本院被告全國前案紀錄表及台灣基隆地方法院檢察署被告
    刑案資料查註紀錄表附卷足憑，被告三犯施用毒品之罪證明確，應予依法論科。
二、核被告所為，係犯毒品危害防制條例第十條第二項之施用第二級毒品罪。其先後
    多次施用第二級毒品安非他命之犯行，時間緊接，罪名相同，顯係基於概括犯意
    而為，應論以連續犯一罪，並依法加重其刑。查被告前因違反麻醉藥品管理條例
    案件，經台灣高等法院判處有期徒刑十月，於八十四年七月五日執行完畢，有本
    院被告全國前案紀錄表在卷足憑，其於五年內再犯有期徒刑以上之本罪，為累犯
    ，應遞予加重其刑。爰審酌被告曾因施用第二級毒品，經送觀察勒戒及不起訴處
    分後，仍不知悛悔，復再施用第二級毒品安非他命及其犯罪之動機、目的、手段
    ，非法施用第二級毒品戕害身心健康，對國家社會所生之危害，及其犯罪後坦承
    犯行之態度等一切情狀，量處如主文所示之刑，並諭知易科罰金之折算標準，以
    示懲儆。扣案之第二級毒品安非他命０．一公克、０．六公克、０．八公克（均
    為毛重）係違禁物，應予沒收銷燬之。打火機噴燈一個、吸食器一組、玻璃吸管
    二支，係被告所有供犯罪所用之物，併予依法宣告沒收。
據上論斷，應依刑事訴訟法第二百九十九條第一項前段，毒品危害防制條例第十條第
二項、第十八條第一項前段、刑法第十一條前段、第五十六條、第四十七條、第四十
一條、第三十八條第一項第二款、罰金罰鍰提高標準條例第二條，判決如主文。
本案經檢察官蔡和憲到庭執行職務
中    華      民      國      八十九      年      六    月     三十     日
                                     臺灣基隆地方法院刑事第二庭
                                             法  官  陳  培  仁
右正本證明與原本無異。
對於本件判決如有不服，應於收受送達後十日內，向本院提出上訴書狀，上訴於臺灣
高等法院，並按他造當事人之人數附具繕本。
                                             書記官  張  堅  國
中    華      民      國   八十九      年      七    月      四      日
【附錄本案論罪科刑法條】
毒品危害防制條例第十條第二項：
施用第二級毒品者，處三年以下有期徒刑。


司法院資訊處製作；財團法人民間司法改革基金會備份。
